【裁判字號】    97,上更(一),420
【裁判日期】    971028
【裁判案由】    違反槍砲彈藥刀械管制條例
【裁判全文】
臺灣高等法院刑事判決             97年度上更(一)字第420號
上  訴  人
即  被  告  己○○
                    現於台灣嘉義監獄
                    現於台灣台北看守所
選任辯護人  余梅娟律師
上列上訴人因違反槍砲彈藥刀械管制條例案件，不服臺灣板橋地
方法院91年度訴字第317號，中華民國92年9月5日第一審判決（
起訴案號：臺灣板橋地方法院檢察署89年度偵字第15962號），
提起上訴，經判決後，由最高法院發回更審，本院判決如下：
    主  文
原判決關於違反槍砲彈藥刀械管制條例部分暨定執行刑部分均撤
銷。
己○○未經許可，製造可發射子彈具有殺傷力之槍枝，累犯，處
有期徒刑伍年貳月，併科罰金新臺幣陸萬元，罰金如易服勞役，
以新臺幣壹仟元折算一日，改造仿貝瑞塔半自動手槍壹把（槍枝
管制編號0000000000）、子彈顆、土造槍管半成品
壹枝、彈殼肆枚、設計圖壹張、製圖機壹臺、砂輪機壹臺、鑽床
壹臺沒收。又未經許可，持有可發射子彈具有殺傷力之槍枝，累
犯，處有期徒刑壹年貳月，併科罰金新臺幣肆萬元，罰金如易服
勞役，以新臺幣壹仟元折算一日；減為有期徒刑柒月，併科罰金
新臺幣貳萬元，罰金如易服勞役，以新臺幣壹仟元折算壹日；改
造仿貝瑞塔半自動手槍壹把（槍枝管制編號000000000
0）、子彈壹顆沒收。應執行有期徒刑伍年伍月。併科罰金柒萬
元，罰金如易服勞役以新臺幣壹仟元折算壹日。改造仿貝瑞塔半
自動手槍壹把（槍枝管制編號0000000000號）、子彈
參顆、土造槍管半成品壹枝、彈殼肆枚、設計圖壹張、製圖機壹
臺、砂輪機壹臺、鑽床壹臺、改造仿貝瑞塔半自動手槍壹把（槍
枝管制編號0000000000號）、子彈壹顆均沒收。
    事  實
一己○○於民國八十七年間，因偽造文書案件，經臺灣板橋地方
  法院判處有期徒刑六月確定，八十九年二月二十二日執行完畢
  。復於八十九年八月二十一日，未經內政部許可，在臺北縣蘆
  洲市○○路三七巷一八弄六號乙○○（按：乙○○部分業經本
  院上訴審判刑確定）所經營之豐利鋼模企業社，先由乙○○基
  於幫助非制式槍枝、彈藥之意思，以其所有製圖機繪製槍管及
  子彈之設計圖一紙，並將其所有砂輪機提供己○○按圖操作，
  製造可發射子彈、具有殺傷力之改造仿貝瑞塔半自動手槍一把
  ，具有殺傷力之土造子彈五顆。經警於當日下午四時許在上址
  查獲，扣得前述改造手槍一把（扣案槍枝管制編號00000
  00000）、土造子彈五顆（其中二顆經送鑑試射滅失），
  以及乙○○所有供製造槍枝子彈所用設計圖一紙、製圖機、砂
  輪機、鑽床各一臺，己○○所有備供製造槍枝、子彈所用土造
  槍管半成品一枝、彈殼四枚。
二己○○又於八十九年十一月七日至同月八日，未經內政部許可
  ，持有可發射子彈、具有殺傷力之改造仿貝瑞塔半自動手槍一
  把（扣案槍枝管制編號0000000000）、具有殺傷力
  之土造子彈二顆（其中一顆嗣後經送鑑試射滅失）。同年月九
  日零時左右，經警在臺北縣土城市○○路二三五巷五弄五號二
  樓查獲。
四經臺北縣警察局蘆洲分局、新莊分局分別報請臺灣板橋地方法
  院檢察署檢察官偵查起訴。
    理  由
一程序及證據能力部分：
  (一)被告己○○辯稱犯罪事實一及二部分，均屬違法搜索、扣押
    云云，惟查：按檢察官、司法警察官或司法警察偵查犯罪，
    有左列情形之一而情況急迫者，得逕行拘提之：一、因現行
    犯之供述，且有事實足認為共犯嫌疑重大者。二、在執行或
    在押中之脫逃者。三、有事實足認為犯罪嫌疑重大，經被盤
    查而逃逸者。但所犯顯係最重本刑為一年以下有期徒刑、拘
    役或專科罰金之罪者，不在此限。四、所犯為死刑、無期徒
    刑或最輕本刑為五年以上有期徒刑之罪，嫌疑重大，有事實
    足認為有逃亡之虞者。前項拘提，由檢察官親自執行時，得
    不用拘票；由司法警察官或司法警察執行時，以其急迫情況
    不及報告檢察官者為限，於執行後，應即報請檢察官簽發拘
    票。如檢察官不簽發拘票時，應即將被拘提人釋放。第一百
    三十條及第一百三十一條第一項之規定，於第一項情形準用
    之。但應即報檢察官，刑事訴訟法第八十八條之一第一、二
    、三項分別訂有明文。就犯罪事實一部分，依台北縣警察局
    蘆洲分局偵破報告表記載，本案係經該分局員警接獲線報後
    ，於前開時地逕行搜索，並查扣相關證物，有該分局刑事案
    件報告書附卷可稽，另證人丙○○於本院審理中證稱：民眾
    打電話報案檢舉有毒品、槍械，我們前往查看瞭解，有按門
    鈴，裡面有人讓我們進去，裡面有機台，機台上有製圖工程
    ，發現圖裡面內容不是一般螺絲，是類似子彈的東西，才開
    始搜索等語（見本院卷審判程序筆錄第2至3頁）；就犯罪事
    實二部分，係經被害人甲○○報請台北縣警察局新莊分局中
    港派出所會同前往而當場查獲，有該分局刑事案件報告書附
    卷可稽（見89偵21158卷第1至2頁），另證人戊○○於原審
    中證稱：甲○○來報案說他被恐嚇，被告有槍枝，我們才一
    起去，我們只是進入查看，報案人說丁○○知道槍在哪裡，
    在樓下有看到丁○○，他帶我們下去找丁○○，... 我向丁○○說我們一間一間看，在衣服下面發現一把槍等語（見原
    審卷二第88頁至91頁），證人陳春旭於原審中證稱：甲○○
    報案時說己○○可能被通緝，到現場請他們四人拿出身份證
    查證知道己○○已被通緝，我們才四處查看，發現吸食器後
    才搜索，之後有報告檢察官是以逕行搜索方式處理等語（見
    原審卷二第92頁）。是以，警方依刑事訴訟法第八十八條之
    一第三項規定執行逕行搜索，並無任何搜索不合法之處，其
    搜索、扣押所得，有證據能力，被告抗辯，洵無足採。
  (二)被告另主張證人甲○○警詢中之陳述，無證據能力云云，經
    查：按刑事訴訟法第一百五十九條第一項規定：「被告以外
    之人於審判外之言詞或書面陳述，除法律有規定者外，不得
    作為證據」；其立法本旨係以證人於審判外之言詞或書面陳
    述，屬於傳聞證據，此項證據，當事人無從直接對於原供述
    者加以詰問，以擔保其真實性，法院亦無從直接接觸證人而
    審酌其證言之憑信性，違背直接審理及言詞審理之原則，除
    具有必要性及信用性情況之除外者外，原則上不認其有容許
    性，自不具證據能力；至所謂具有必要性及信用性情況者，
    例如刑事訴訟法第一百五十九條之一、之二、之三、之四、
    之五情形，仍例外認其有證據能力，然此乃係指法院未於審
    判期日傳喚相關證人到庭，案件僅能依靠該等證人於審判外
    之陳述以為判斷之情形，始需就該等審判外供述證據嚴格依
    照刑事訴訟法第一百五十九條之一至之五所定要件一一檢視
    各該證人之供述，作為證據之資格。倘法院已經依據當事人
    聲請傳喚證人到庭接受檢辯雙方之交互詰問，則法院既已透
    過直接、言詞審理方式檢驗過該證人之前之證詞，當事人之
    反對詰問權亦已受到保障得以完全行使之情況下，該等審判
    外證據除有其他法定事由（例如：非基於國家公權力正當行
    使所取得或私人非法取得等，而有害公共利益，即以一般證
    據排除法則為判斷），應認該審判外供述已得透過審判程式
    之詰問檢驗，而取得作為證據之資格，亦即其審判外供述與
    審判中供述相符部分，顯然已經構成具備可信之特別情狀，
    當然有證據資格（實務上之作用常為引用該等陳述與審判中
    陳述相符，強化該證人供述之可信度），其不符部分，作為
    檢視審判中所為供述可信與否之彈劾證據，當無不許之理，
    甚者，其不符部分倘係於司法警察、檢察事務官調查中之供
    述，作為認定被告犯罪與否或不構成犯罪與否之證據，亦僅
    需依照刑事訴訟法第一百五十九條之二規定，斟酌其審判外
    供述作成外部環境、製作過程、內容、功能等情況認為之前
    供述較為可信，即可取得證據之資格，而作為認定事實之證
    據資格，最高法院九十四年度臺上字第二五０七號、九十五
    年度臺上字第二五一五號判決意旨均可資參照。經查：證人
    甲○○業於原審審理時行交互詰問，其警詢所為對於本件被
    告等不利之陳述，雖屬被告以外之人於審判外之陳述，而本
    院審酌其等陳述作成時之情況，並無違法取證及證明力過低
    之瑕疵，亦認以之作為證據為適當，是以其於警詢所為對於
    被告不利之陳述，與審判中供述相符部分，已具備可信之特
    別情狀，自有證據資格，其不符部分，亦得作為檢視審判中
    所為供述可信與否之彈劾證據。
  (三)按被告以外之人於審判外之陳述，雖不符刑事訴訟法第一百
    五十九條之一至第一百五十九條之四之規定，而經當事人於
    審判程序同意作為證據，法院審酌該言詞陳述或書面陳述作
    成時之情況，認為適當者，亦得為證據；當事人、代理人或
    辯護人於法院調查證據時，知有刑事訴訟法第一百五十九條
    第一項不得為證據之情形，而未於言詞辯論終結前聲明異議
    者，視為有前項之同意，刑事訴訟法第一百五十九條之五第
    一項、第二項分別有明文。經查，本判決下列所引用其他之
    被告以外之人於審判外之陳述，檢察官、被告於本院言詞辯
    論終結前均未聲明異議，本院審酌上開證據資料製作時之情
    況，尚無違法不當及證明力明顯過低之瑕疵，亦認為以之作
    為證據應屬適當，故揆諸前開規定，爰依刑事訴訟法第一百
    五十九條之五規定，認前揭證據資料均有證據能力。又本件
    認定事實所引用之其他本件卷內所有卷證資料（包含文書證
    據、物證等證據），並無證據證明係公務員違背法定程序所
    取得，被告及辯護人於本院審理終結前就卷內所有之卷證資
    料之證據能力表示無意見，且卷內之文書證據，亦無刑事訴
    訟法第159條之4之顯有不可信之情況與不得作為證據之情形
    ，則依刑事訴訟法第159條之5之規定，本件認定事實所引用
    之本件卷證所有文書證據、物證等證據，均有證據能力，合
    先敘明。
二認定犯罪事實所憑之證據及理由：
  (一)同案被告乙○○在偵查中，對其於八十九年八月二十一日，
    在臺北縣蘆洲市○○路三七巷一八弄六號豐利鋼模企業社內
    ，如何為己○○繪製設計圖，並以該場所及工具提供製造槍
    枝子彈，經警查獲之事實，皆已坦承屬實。所供情節，有現
    場查獲之設計圖、槍管半成品、改造手槍、子彈、製圖機、
    砂輪機、鑽床照片可為佐證。扣案槍枝（槍枝管制編號00
    00000000）及子彈經鑑定結果，槍枝部分係以仿貝
    瑞塔廠半自動手槍製造之玩具槍換裝車通之土造金屬槍管改
    造而成，滑套及槍身材質為金屬，擊發機械正常，具發射子
    彈功能而有殺傷力，子彈五顆則係金屬彈殼加裝金屬彈頭（
    直徑約八毫米）組合而成，亦具有殺傷力，另四顆為土造金
    屬彈殼，有刑鑑字第一二五二一一號鑑驗通知書附卷可憑。
    應認同案被告乙○○所為不利於己之自白確與事實相符，並
    可作為不利於共同被告之認定基礎。上訴人己○○雖否認犯
    罪，辯稱扣案槍枝、子彈係劉學奇於八十九年八月十七日十
    二時左右寄放云云，但為證人劉學奇所否認。經查劉學奇於
    八十九年八月十六日至同年九月二十二日間，係在臺灣臺北
    看守所附設勒戒處所執行觀察勒戒，有卷附法務部人犯在監
    所查詢資料可憑，上訴人己○○指其於同年八月十七日寄藏
    槍枝，即屬顯無可能。同案被告乙○○於警詢中，雖亦一度
    附和己○○而指該槍為劉學奇所有，但旋於偵查中供出前此
    係受己○○指使而為不實陳述，應認上訴人己○○所辯為不
    足採。至於同案被告乙○○於審理中雖以遭受己○○逼迫參
    與置辯，但就其所辯脅迫情形未見提出確實反證供調查，自
    不足以推翻前述對其不利之積極證據，二人所犯事證均已明
    確。
  (二)上訴人己○○於八十九年十一月九日零時左右，經警在臺北
    縣土城市○○路二三五巷五弄五號二樓搜獲持有槍、彈之事
    實，已據證人即執勤員警戊○○證述甚詳（原審卷第二宗第
    八十八頁至第九十四頁）。證人甲○○亦證實曾於同年月七
    日下午十一時三十分左右，目擊上訴人己○○持有該槍。此
    部分扣案槍枝、子彈經內政部警政署刑事警察局鑑定結果，
    亦認槍枝部分係以仿貝瑞塔廠半自動手槍製造之金屬玩具手
    槍，換裝土造金屬槍管改造而成，機械性能良好，可擊發適
    用子彈而有殺傷力，子彈部分則係由玩具金屬彈殼加裝直徑
    約七點八毫米金屬彈頭組合而成，經採樣試射亦可擊發而有
    殺傷力（見卷附刑鑑字第一八○四一七號鑑驗通知書）。上
    訴人己○○雖否認上開扣案槍枝、子彈為其持有，辯稱遭警
    通同甲○○栽贓誣陷云云，並先後由證人丁○○、林信儀在
    偵查中附會其詞，但證人林信儀在原審當庭陳明前此係受上
    訴人己○○指使而為虛偽陳述，而證人丁○○在偵查中先則
    供稱：前開在己○○土城市住處查獲之槍、彈，據上訴人己○○告知為「一休」（即甲○○）所有，但其未曾親見「一
    休」持有該槍（偵字第二一一五八號卷第三十四頁背面），
    是其嗣後改稱曾經見過「一休」持用扣案槍枝（同上偵卷第
    七十二頁背面），顯與前供相互齲齬，從而上訴人己○○此
    部分所辯亦無可採。
三按行為後法律有變更者，適用行為時之法律。但行為後之法律
  有利於行為人者，適用最有利於行為人之法律，刑法第2條第1
  項定有明文（刑法第2條係規範行為後法律變更所生新舊法律
  比較適用之準據法，是刑法第2條本身雖經修正，但該條文既
  屬適用法律之準據法，本身尚無比較新舊法之問題，應逕適用
  裁判時之刑法第2條規定以決定適用之刑罰法律）。又比較時
  應就罪刑有關之共犯、未遂犯、想像競合犯、牽連犯、連續犯
  、結合犯，以及累犯加重、自首減輕暨其他法定加減（如身分
  加減）與加減例等一切規定，綜其全部罪刑之結果而為比較（
  最高法院95年第8次刑事庭會議決議參照）。查被告行為後，
  刑法第33條第5款、第42條、第11條、第55條等規定，業於94
  年2月2日修正公布，並自95年7月1日起施行，茲就比較情形分
  述如下：
  (一)刑法第33條第5 款有關罰金之最低數額部分，刑法分則編各
    罪所定罰金之貨幣單位原為銀元，修正前刑法第33條第5 款
    規定：「罰金：（銀元）1 元以上」，而銀元與新臺幣間之
    折算，依現行法規所定貨幣單位折算新臺幣條例規定，以銀
    元1 元折算新臺幣3 元；修正後刑法第33條第5 款則規定：
    「罰金：新臺幣1000元以上，以百元計算之」；經比較修正
    前、後之規定，修正後刑法第33條第5 款所定罰金之最低數
    額，較之修正前提高，自以修正前刑法第33條第5 款規定有
    利於被告。
  (二)有關易服勞役（包括其折算標準）之修正，乃相當於科刑規
    範事項之變更，故如行為後有關易服勞役之規定有所變更者
    ，亦應依刑法第2條第1項規定，為新舊法之「從舊從輕」比
    較；且所謂比較新舊法應整體適用，不能割裂適用，乃係指
    與罪刑有關之本刑而言，並不包括易刑處分，故事關刑罰執
    行之易刑處分仍應分別適用最有利於行為人之法律（最高法
    院96年度台上字第2233號判決意旨參照）。而按易服勞役之
    折算標準，由修正前刑法第42條第 2項原定之「以（銀元）
    1元以上3元以下折算1 日」（按：此規定配合修正前罰金罰
    鍰提高標準條例第 2條【現已刪除】規定，就其原定數額提
    高為100倍折算1日，則最高應以銀元300元折算1日，經折算
    為新台幣後，應以新臺幣900元折算為1日）及易服勞役期限
    「不得逾6月」，移列於修正後刑法第42條第3項，並提高為
    「以新臺幣1000元、2000元或3000元折算 1日」，且易服勞
    役期限則提高為「不得逾刑 1年」。是以修正後關於易服勞
    役之折算標準金額提高，將使易服勞役之日數減少，倘易服
    勞役折算結果未逾六個月者，經比較新舊法結果，以修正後
    刑法之規定對被告較為有利。
  (三)刑法第11條原規定「本法總則於其他法令有刑罰之規定者，
    亦適用之。但其他法令有特別規定者，不在此限。」，經修
    正為「本法總則於其他法律有刑罰或保安處分之規定者，亦
    適用之。但其他法律有特別規定者，不在此限。」，亦即為
    使法規範明確，將「法令」修正為「法律」以符合法律保留
    及罪刑法定原則，復就解釋上認為「有刑罰之規定」包含保
    安處分部分亦予以明文化，是以此一修正並未涉及實體國家
    刑罰權之有無暨其範圍之更迭，非屬修正後刑法第2條第1項
    所稱之「法律變更」，不生須依該條項規定為新、舊法比較
    之問題，惟本條修正之目的既為符法律保留及罪刑法定原則
    暨規範明確性之要求，當以修正後之規定較能契合刑罰之本
    質兼更具規範之實質妥當性暨進步性，因之，基於「法與時
    轉則治」之理念，此部分自應適用修正後規定。
  (四)刑法第55條關於想像競合犯之規定，修正後增列第55條但書
    ，惟對本件被告而言並無有利或不利之情形，自不生新舊法
    比較之問題，應依一般法律適用原則，適用裁判時法（最高
    法院95年度第21次刑事庭會議決議參照）。
  (五)修正前刑法第51條規定：「數罪併罰，分別宣告其罪之刑，
    依左列各款定其應執行者：」其中第5款規定：「宣告多數
    有期徒刑者，於各刑中之最長期以上，各刑合併之刑期以下
    ，定其刑期。但不得逾二十年」修正後刑法第51條第5款規
    定：「宣告多數有期徒刑者，於各刑中之最長期以上，各刑
    合併之刑期以下，定其刑期。但不得逾三十年。」兩者比較
    結果，修正後刑法並未較有利於行為人。又刑法第51條第7
    款規定：「宣告多數罰金者，於各刑中之最多額以上，各刑
    合併之金額以下，定其金額。」，比較修正前後刑法，本條
    款未經修正，對受刑人而言並無有利不利之情形，自不生新
    舊法比較之問題，應逕依修正前之刑法第51條第7款規定，
    定其罰金金額。
四論罪科刑之理由：
  (一)按被告行為後，槍砲彈藥刀械管制條例業經修正，並於94年
    1月26日經總統公布，而於94年1月28日生效，修正後之槍砲
    彈藥刀械管制條例刪除舊法第11條，並於修正後之槍砲彈藥
    刀械管制條例第8條第1項修正為：「未經許可，製造、販賣
    或運輸鋼筆槍、瓦斯槍、麻醉槍、獵槍或空氣槍者，處無期
    徒刑或五年以上有期徒刑，併科新台幣一千萬元以下罰金。
    」，而未經許可，製造可發射子彈具有殺傷力之各式槍砲者
    ，依修正前槍砲彈藥刀械管制條例第11條第1項之規定，其
    法定刑為5年以上有期徒刑，併科新臺幣1000萬元以下罰金
    ，經比較新舊法結果，修正後之規定非有利於被告。又修正
    後之槍砲彈藥刀械管制條例第8條第4項修正為：「未經許可
    ，持有、寄藏或意圖販賣而陳列第一項所列槍枝者，處三年
    以上十年以下有期徒刑，併科新臺幣七百萬元以下罰金。」
    而未經許可，持有可發射子彈具有殺傷力之各式槍砲者，依
    修正前槍砲彈藥刀械管制條例第11條第4項之規定，其法定
    刑為一年以上七年以下有期徒刑，併科新臺幣七百萬元以下
    罰金，經比較新舊法結果，修正後之規定非有利於被告。依
    刑法第2條第1項前段，自應適用修正前槍砲彈藥刀械管制條
    例第11條第1項、第4項規定論處。至未經許可製造、持有子
    彈部分並未修正，即不生新、舊法比較適用之問題，自應逕
    依該條例第12條第1項、第4項之規定處斷。
  (二)上訴人己○○製造非制式槍枝及子彈之行為，係犯修正前槍
    砲彈藥刀械管制條例第十一條第一項、槍砲彈藥刀械管制條
    例第十二條第一項之罪。持有此部分槍枝、子彈之低度行為
    ，為較高度之製造犯行所吸收，不另論罪。按子彈之於槍枝
    ，為常助後者殺傷功能之物，行為人於製造槍枝之同時，併
    製子彈以供使用，應認係以同一製造行為觸犯上述二罪名，
    按想像競合犯規定從一重處斷。
  (三)又上訴人己○○單獨持有非制式槍枝及子彈為警查獲部分，
    係犯修正前槍砲彈藥刀械管制條例第十一條第四項、槍砲彈
    藥刀械管制條例第十二條第四項之罪，其以同一持有行為觸
    犯此二罪名，亦依想像競合犯從一重論以修正前槍砲彈藥刀
    械管制條例第十一條第四項之罪。以上持有非制式槍枝罪，
    與前項所論製造非制式槍枝罪屬犯意各別，應予分論併罰。
  (四)上訴人己○○於八十七年間，因偽造文書案件經臺灣板橋地
    方法院判處有期徒刑六月確定，八十九年二月二十二日執行
    完畢，有卷附本院被告全國前案紀錄表可憑。其受有期徒刑
    執行完畢，五年以內再故意犯本件有期徒刑以上之罪，無論
    依修正前刑法第47條或修正後第47條第1項之規定均構成累
    犯，即無有利或不利之情形，於刑法修正施行後法院為裁判
    時，無庸為新、舊法之比較。但本件有其他應依刑法第2條
    第1項之規定為新、舊法之比較情形，綜其全部罪刑之結果
    而為比較後，整體應適用修正前之法律，是有關累犯之規定
    ，應適用修正前之刑法第47條之規定（最高法院97年度第1
    次刑事庭會議決議參照）加重其刑，並先加後減之。
五原審就上訴人己○○違反槍砲彈藥刀械管制條例部分予以論罪
  科刑，雖非無見，惟查：
  (一)上訴人己○○於八十九年八月二十一日因製造而持有槍枝、
    子彈之行為，既為製造犯行所吸收，與嗣後同年十一月九日
    經警查獲持有其他槍枝、子彈之犯行所構成之罪名互異，無
    從論以連續犯。原判決先就低度行為統依連續持有罪名論以
    一罪，轉而論其悉為製造犯行所吸收，適用法則尚有違誤。
  (二)上訴人己○○於八十九年八月二十一日，經警同時查扣未具
    殺傷力之改造手槍一把、子彈一顆，檢察官起訴並未主張其
    為上訴人己○○及同案被告乙○○所改造，遍稽全案事證，
    亦未顯示上訴人己○○確曾著手改造此部分之槍、彈。原判
    決遽認此部分未經起訴之事實構成製造未遂罪名，進而指其
    與起訴事實具有裁判上一罪關係而併予處斷，亦屬無可維持
    。
  (三)上訴人己○○製造槍枝、子彈所使用之工具，包括同案被告
    乙○○所提供之扣案鑽床，已據乙○○供明無誤（本院上訴
    審審理筆錄第九頁、第十頁）。原判決遽認並無證據顯示其
    為本案犯罪所用之物，所為事實判斷亦有錯誤。
  (四)被告行為後，槍砲彈藥刀械管制條例第11條關於未經許可，
    製造及持有可發射子彈具有殺傷力之各式槍砲罪，業已修正
    ，原審未及比較適用，亦有未當。另被告行為後刑法前開相
    關條文均已修正，原審亦未比較適用，尚有違誤。
  (五)原審判決後，中華民國96年罪犯減刑條例（下稱減刑條例）
    於96年7月4日制定公布，自96年7月16日施行。依減刑條例
    第2條第1項第3款規定，犯罪在96年4月24日以前者，除該條
    例另有規定外，有期徒刑、拘役或罰金，減其刑期或金額2
    分之1。減刑條例第3條雖有不予減刑之規定，但以該條第1
    項第1款至第19款所列舉之罪名，且經宣告死刑、無期徒刑
    或逾有期徒刑1年6月之刑者為限。倘非該條第1項第1款至第
    19款所列舉之罪名，或雖屬該列舉之罪名，但經宣告1年6月
    以下有期徒刑者，仍應依該條例規定減輕其刑。被告所犯修
    正前槍砲彈藥刀械管制條例第11條第4項之罪，雖屬減刑條
    例第3條第1項第4款所列舉之罪名，但原判決宣告有期徒刑1
    年2月，仍得依減刑條例予以減刑，原判決未及適用減刑條
    例減刑，尚有未合。是以，被告己○○上訴意旨否認犯罪，
    雖無理由，然原判決關於被告違反槍砲彈藥刀械管制條例部
    分既有上開可議之處，仍應由本院將原判決該部分予以撤銷
    改判。至於原判決所定應執行之刑，亦因該部分撤銷改判之
    故，而失所附麗，自應併予撤銷。
  (六)爰審酌上訴人己○○以往曾有多次犯罪紀錄，品行欠佳，偵
    審中一再勾串人證企圖諉過他人，態度不良等一切情狀，認
    宜就其所犯違反槍砲彈藥刀械管制條例部分各罪分別量處如
    主文第二項所示之刑，並諭知罰金易服勞役之折算標準。又
    被告犯罪時間在96年4月24日以前，所犯修正前槍砲彈藥刀
    械管制條例第11條第4項未經許可持有可發射子彈具有殺傷
    力之槍枝罪，雖屬減刑條例第3條第1項第4款所列舉之罪名
    ，但經宣告有期徒刑1年2月，仍得依減刑條例予以減刑，爰
    依減刑條例第2條第1項第3款之規定，減為有期徒刑7月，併
    科罰金新台幣2萬元，科處罰金部分併依修正後刑法第42條
    第3項規定諭知以新臺幣1000元折算1日。己○○經乙○○幫
    助所製造之改造仿貝瑞塔半自動手槍一把（槍枝管制編號0
    000000000）、子彈四顆以及己○○另行持有之改
    造仿貝瑞塔半自動手槍一把（槍枝管制編號0000000
    000）、子彈二顆，依槍砲彈藥刀械管制條例第五條規定
    為違禁物，除兩次查扣之子彈各因送鑑試射而滅失一顆外，
    各於相關罪刑項下宣告沒收。其他扣案乙○○所有設計圖一
    紙、製圖機、砂輪機、鑽床各一臺，己○○所有土造槍管半
    成品一枝、彈殼四枚，均為供己○○製造槍枝、子彈所用之
    物，亦應在該罪項下沒收。
  (七)被告所處二罪，應依法定其應執行有期徒刑伍年伍月。併科
    罰金柒萬元，罰金如易服勞役以新臺幣壹仟元折算壹日。扣
    案改造仿貝瑞塔半自動手槍貳把（槍枝管制編號00000
    00000號、0000000000號）、子彈肆顆、土
    造槍管半成品壹枝、彈殼肆枚、設計圖壹張、製圖機壹臺、
    砂輪機壹臺、鑽床壹臺均沒收。
據上論斷，應依刑事訴訟法第三百六十八條、第三百六十九條第
一項前段、第三百六十四條、第二百九十九條第一項前段，修正
前槍砲彈藥刀械管制條例第十一條第一項、第四項，槍砲彈藥刀
械管制條例第十二條第一項、第四項，刑法第十一條前段、修正
前刑法第五十五條、第四十七條、第五十一條第五款、第七款，
第三十八條第一項第一款、第二款，刑法第四十二條第三項。
本案經檢察官沈世箴到庭執行職務。
中    華    民    國    97    年    10    月    28    日
                  刑事第八庭審判長法  官  鄭文肅
                                  法  官  楊貴志
                                  法  官  蔡光治
以上正本證明與原本無異。
如不服本判決，應於收受送達後十日內向本院提出上訴書狀，其
未敘述上訴之理由者並得於提起上訴後十日內向本院補提理由書
（均須按他造當事人之人數附繕本）。
                                  書記官  陳韋杉
中    華    民    國    97    年    10    月    28    日
附錄：本案論罪科刑法條全文
（修正前）槍砲彈藥刀械管制條例第十一條第一項、第四項：
未經許可，製造、販賣或運輸第四條第一項第一款所稱其他可發
射金屬或子彈具有殺傷力之各式槍砲者，處五年以上有期徒刑，
併科新臺幣一千萬元以下罰金。
未經許可，持有、寄藏或意圖販賣而陳列第一項所列槍砲者，處
一年以上七年以下有期徒刑，併科新臺幣七百萬元以下罰金。


司法院資訊處製作；財團法人民間司法改革基金會備份。
